臺灣高等法院高雄分院刑事裁定　　　　　　　　　　　 九十三年度交抗字第一號
　　抗　告　人　甲○○
　　即異議人
右列抗告人因違反道路交通管理處罰條例案件，不服臺灣高雄地方法院中華民國九十
二年十一月二十七日九十二年度交聲字第四七九號裁定（原處分案號：高市府交裁字
第三二─Ｂ00000000號），提起抗告，本院裁定如左：
    主    文
抗告駁回。
    理    由
一、抗告意旨略以：事發當時，綠燈直行箭頭尚未亮起時，伊已穿越等待線，右轉於
    機車道三分之一處，也就是在綠色直行燈號未亮起前伊所駕駛之小客車已被堵塞
    車流停於機車道三分之一處，伊並無違規右轉，原裁定認定抗告人不諳該路段之
    特殊規定，用推論的方式認定「抗告人應於綠燈亮起時，才超越停止線右轉，在
    準備右轉前，已經有很多直行機車陸續衝出，可見抗告人超越停止線」。舉凡違
    規事實，不論路邊停車、闖紅燈、超速等等，執法人員必須要有違規舉證照片，
    而鄭警員在事發當時不但無意與本人溝通，又無違規依據，即以栽贓心態推論本
    人違規右轉，並強行開單告發，先入為主。又鄭警員在舉發單上時間誤載為十六
    時十五分，至於中山與金福路口，豎有藍底白字指示遵行標誌牌，上面書寫「紅
    燈可以右轉綠燈禁止右轉」，這種告示牌並非紅色警告標誌牌，顏色差別可以構
    成開處罰單的依據嗎云云。
二、經查，違規地點為特殊時相號誌，右轉車輛須待紅燈及右轉箭頭燈同時亮起時，
    始能右轉，而抗告人甲○○於九十二年九月十五日十八時十五分許（裁決書誤載
    違規時間為九十二年九月十五日十六時十五分，應予更正為十八時十五分，且高
    雄市政府警察局交通警察大隊函，業已更正舉發通知單之違規時間：「正確應為
    十八時十五分」，有高雄市政府警察局交通大隊九十二年九月二十六日高市警交
    三字第○九二○○一四九二四號函在一審卷第十五頁可稽），駕駛自用小客車，
    行經高雄市○○○路與金福路口時，逕行通過燈光號誌已變為直行車輛通行，禁
    止右轉之綠燈而右轉，為高雄市政府警察局交通警察大隊第六分隊員警鄭任評以
    抗告人有違規而掣單舉發等情，有上開高市警交三字第○九二○○一四九二四號
    函、該局舉發違反道路交通管理事件通知單各一紙及該路段之照片三幀可憑。再
    者證人即舉發員警鄭任評於一審到庭証稱：違規路段號誌比較特殊，有四個燈號
    ，紅燈可以右轉、綠燈禁止右轉，本件異議人即是在綠色直行燈號亮起時，才超
    越停止線右轉，在他準備右轉前，已經有很多直行機車陸續衝出，可見他超越停
    止線之前，燈號已改變為直行燈號等語（詳見一審卷第二十四頁），則抗告人於
    直行之綠色箭頭燈亮起時，違規右轉，堪以認定。至於抗告人前揭抗告事由：查
    ，高雄市政府警察局交通警察大隊之函係說明該處快慢車道分隔島有一大型紅色
    告示牌警告「駕駛人需遵守燈號行駛」，而非抗告人所指之係藍底白字，上面書
    寫「紅燈可以右轉綠燈禁止右轉」之告示牌，況該路段之號誌並非舉發單位開處
    罰單之依據，故該警告標誌牌之顏色應不足以作為抗告人有關於違規事實之有利
    認定。是以抗告人違規事證明確，原審依道路交通管理處罰條例第六十條第二項
    第三款、道路交通案件處理辦法第十九條之規定，裁定駁回抗告人之異議，並無
    違誤，抗告人之抗告並無理由，應予駁回。
據上論結，應依道路交通案件處理辦法第二十六條，刑事訴訟法第四百十二條，裁定
如主文。
中    華    民    國      九十三      年      一      月       十四     日
                              臺灣高等法院高雄分院刑事第一庭
                                  審判長法官  王光照
                                        法官  郭玫利
                                        法官  曾玉英
右正本證明與原本無異。
不得再抗告。
                                  法院書記官  黃麗蓉
中    華    民    國      九十三      年      一      月       十四    日
